【裁判字號】    99,上訴,2670
【裁判日期】    990907
【裁判案由】    毒品危害防制條例
【裁判全文】
臺灣高等法院刑事判決                99年度上訴字第2670號
上  訴  人
即  被  告  甲○○
上列上訴人因違反毒品危害防制條例案件，不服臺灣板橋地方法
院99年度訴字第1840號，中華民國99年 6月30日第一審判決（起
訴案號：臺灣板橋地方法院檢察署99年度毒偵字第2888號），提
起上訴，本院判決如下：
    主  文
上訴駁回。
    理  由
一、按依刑事訴訟法第350條、第361條、第362條、第367條規定
    ，不服地方法院之第一審判決而上訴者，須提出上訴書狀並
    應敘明具體理由，為上訴必備之程式；倘已提出上訴理由，
    但所提非屬具體理由者，則由第二審法院以上訴不合法律上
    之程式判決駁回。而所謂具體理由，必係依據卷內既有訴訟
    資料或提出新事證，指摘或表明第一審判決有何採證認事、
    用法或量刑等足以影響判決本旨之不當或違法，而構成應予
    撤銷之具體事由，始克當之（例如：依憑證據法則具體指出
    所採證據何以不具證據能力，或依憑卷證資料明確指出所為
    證據證明力之判斷如何違背經驗、論理法則）；倘僅泛言原
    判決認定事實錯誤、違背法令、量刑失之過重過輕微，而未
    依上揭意旨指出具體事由，或形式上雖已指出具體事由，然
    該事由縱使屬實，亦不足以認為原判決有何不當或違法者（
    例如：對不具有調查必要性之證據，法院未依聲請調查亦未
    說明理由，或援用證據不當，但除去該證據仍應為同一事實
    之認定），皆難謂係具體理由，俾與第二審上訴制度旨在請
    求第二審法院撤銷、變更第一審不當或違法之判決，以實現
    個案救濟之立法目的相契合，並節制濫行上訴（最高法院97
    年度臺上字第892號判決意旨參照）。次按第二審法院認為
    上訴書狀未敘述理由，依刑事訴訟法第367條但書規定，始
    應定期間命其補正。如認上訴書狀已敘述理由，但其理由非
    屬具體，其所為上訴，即不符上訴之法定要件，自得逕行判
    決駁回，無定期命補正問題（最高法院97年度臺上字第3599
    號判決意旨參照）。
二、經查：
    (一)本件原審判決根據上訴人即被告甲○○之自白、臺灣尖端
      先進生技醫藥股份有限公司民國99年3月10日出具之濫用
      藥物檢驗報告及臺灣板橋地方法院檢察署受保護管束人（
      被告）尿液檢體監管紀錄表等證據，認定被告確有於99年
      2月27日施用第一級毒品海洛因之犯行，並審酌被告前已
      有因施用毒品而經觀察、勒戒、強制戒治及論罪科刑之紀
      錄，猶再犯本件施用毒品犯行，可徵其悔意不深，遠離毒
      品之意志薄弱，惟其施用毒品係自戕行為，對他人法益尚
      無具體危害，及其施用毒品之動機，暨犯罪後坦承犯行之
      態度、現已接受醫療院所治療毒癮（參見被告所提臺北縣
      立醫院醫療費用收據一紙）等一切情狀，量處被告有期徒
      刑7月，已敘述其所憑證據、認定理由及量刑依據，從形
      式上觀察，原判決之採證認事、用法或量刑並無任何不當
      或違法之處。
    (二)被告收受判決後，於99年7月14日提起本件第二審上訴，
      其上訴理由對於原判決採證認事、用法及量刑均無爭執，
      僅以：被告已知悔改且至臺北縣立醫院接受治療，並有改
      善，宜持續治療以維持，懇請法院給予被告自新機會等語
      。惟考諸其上訴意旨，並未依據卷內既有訴訟資料或提出
      新事證，以指摘或表明第一審判決有何採證認事、用法或
      量刑等足以影響判決本旨之不當或違法，揆諸首揭說明，
      自難謂其上訴書狀已敘述具體理由。綜上說明，本件被告
      上訴無具體理由，屬不合法律上之程式，應予駁回，並不
      經言詞辯論為之。
據上論斷，依刑事訴訟法第367條前段、第372條，判決如主文。
中    華    民    國    99    年    9     月    7     日
                  刑事第十三庭  審判長法  官  曾德水
                                      法  官  宋松璟
                                      法  官  王復生
以上正本證明與原本無異。
如不服本判決，應於收受送達後10日內向本院提出上訴書狀，其
未敘述上訴之理由者並得於提起上訴後10日內向本院補提理由書
（均須按他造當事人之人數附繕本）「切勿逕送上級法院」。
                                      書記官  陳靜雅
中    華    民    國    99    年    9     月    7     日

司法院資訊處製作；財團法人民間司法改革基金會備份。
